【裁判字號】    98,簡上,142
【裁判日期】    980918
【裁判案由】    家庭暴力防治法等
【裁判全文】
臺灣基隆地方法院刑事判決             98年度簡上字第142號
上  訴  人  臺灣基隆地方法院檢察署檢察官
被      告  甲○○
選任辯護人  陳培仁  律師
            黃英豪  律師
上列上訴人因被告違反家庭暴力防治法等案件，不服本院基隆簡
易庭98年度基簡字第634 號，中華民國98年6 月12日第一審刑事
簡易判決（原聲請案號：98年度偵字第1965號），提起上訴，本
院管轄之第二審合議庭判決如下：
    主      文
上訴駁回。
    事實及理由
一、本案經本院審理結果，認第一審簡易庭以被告甲○○所為，
    係以一行為觸犯構成要件不相同之家庭暴力防治法第六十一
    條第一款之違反保護令罪、刑法第三百零五條之恐嚇危害安
    全罪及同法第二百七十七條第一項之傷害罪，為異種想像競
    合犯，應從一重之違反保護令罪處斷，進而適用刑事訴訟法
    第四百四十九條第一項、第四百五十四條第二項，家庭暴力
    防治法第六十一條第一款，刑法第十一條前段、第三百零五
    條、第二百七十七條第一項、第五十五條、第四十一條第一
    項前段，刑法施行法第一條之一，判處被告拘役五十五日，
    如易科罰金以新臺幣一千元折算一日，核其認事用法，尚無
    違誤，量刑亦堪稱妥適，爰引用第一審簡易判決及檢察官聲
    請簡易判決處刑書（如附件）記載之事實、證據及理由。
二、上訴意旨略以：原審判決疏未考量被告罹案後，迄仍藉由打
    、罵方式向子、女逼問告訴人下落、行蹤，尤以續與外遇女
    子親密往來，復未與告訴人達成民事和解，而僅判處被告拘
    役五十五日，實屬猶嫌過輕，爰依告訴人之請求，於法定期
    間提起本件上訴，求為撤銷改判並予宣告較重於原審判決之
    刑等語。
三、經查：被告甲○○違反保護令、恐嚇危害安全及傷害如附件
    所示之犯罪事實，業據被告於本院審理時坦承不諱，核與證
    人即告訴人乙○○○、證人即被告之女朱怡潔證述之情節相
    符，且有本院民事庭核發之98年家護字第9 號民事通常保護
    令、受理家庭暴力事件驗傷診斷書各1 份及採證照片3 張附
    卷足考。綜上，因認被告於本院審理時之任意性自白，均與
    事實相符，堪可採信。從而，被告如附件所示違反保護令、
    恐嚇危害安全及傷害等犯行，均堪認定。
四、是核被告所為，係犯家庭暴力防治法第六十一條第一款之違
    反保護令罪、刑法第三百零五條之恐嚇危害安全罪及同法第
    二百七十七條第一項之傷害罪。被告以一行為觸犯構成要件
    不相同之上開3 罪，為異種想像競合犯，應依刑法第五十五
    條規定，從一較重之違反保護令罪處斷。本院審酌被告犯罪
    之動機、目的，告訴人乙○○○所受損害，兼以被告之犯後
    態度、犯罪手法等一切情狀，認原審因之考量「被告明知收
    受本院民事通常保護令後，依該保護令不得對聲請人實施身
    體或精神上之不法侵害之行為，竟為違反保護令之恐嚇、傷
    害行為，其行為顯有不該並漠視法院核發之保護令，惟姑念
    其動機係因擔心子女課業，思慮欠周而為本件犯行，犯後坦
    承犯行，堪認尚有悔意，且無前科紀錄，有臺灣高等法院被
    告前案紀錄表1 份附卷可參暨目前尚未達成和解」等刑法第
    五十七條所列各款事由，量處被告拘役五十五日，併諭知易
    科罰金之折算標準，核此認事用法，並無違誤，量刑亦堪稱
    妥適，自應予以維持。至檢察官上訴意旨雖以「原審判決疏
    未考量被告罹案後，迄仍藉由打、罵方式向子、女逼問告訴
    人下落、行蹤，尤以續與外遇女子親密往來，復未與告訴人
    達成民事和解，而僅判處被告拘役五十五日，實屬猶嫌過輕
    」云云，然按刑罰之量定，本為法院得依職權自由裁量之事
    項，苟於法定刑度之內，予以量定，且客觀上並無明顯濫權
    之情形者，自不容當事人任憑主觀意見，指摘其違法、失當
    ，是上訴意旨僅以「刑度過輕」，任意指摘原審判決不當云
    云，自無可取，且無理由，應予駁回。
據上論斷，應依刑事訴訟法第四百五十五條之一第一項、第三項
、第三百六十八條、第三百七十三條，判決如主文。
本案經檢察官丙○○到庭執行職務。
中    華    民    國    98    年    9     月    18    日
                  刑事第四庭審判長法  官  齊  潔
                                  法  官  何怡穎
                                  法  官  王慧惠
以上正本證明與原本無異。
本件判決不得上訴。
中    華    民    國    98    年    9     月    18    日
                                  書記官  王一芳
附件：
臺灣基隆地方法院刑事簡易判決         98年度基簡字第634號
聲  請  人  臺灣基隆地方法院檢察署檢察官
被      告  甲○○  男  42歲（民國○○年○月○○日生）
                    身分證統一編號：Ｚ000000000號
                    住基隆市○○區○○路45號
                    居基隆市○○區○○路153之1號12樓
選任辯護人  陳炎琪律師
            陳培仁律師
上列被告因違反保護令等案件，經檢察官聲請以簡易判決處刑（
98年度偵字第1965號），本院判決如下：
    主  文
甲○○犯違反保護令罪，處拘役伍拾伍日，如易科罰金，以新台
幣壹仟元折算壹日。
    事實及理由
一、本件犯罪事實及證據，除補充被告於本院調查時之自白（詳
    98年6 月10日訊問筆錄）外，餘均引用檢察官聲請簡易判決
    處刑書之記載（如附件）。
二、按被告與被害人乙○○○為夫妻關係，屬家庭暴力防治法第
    3 條第1 款所定之家庭成員。是核被告所為，係犯家庭暴力
    防治法第61條第1 款之違反保護令罪、刑法第305 條之恐嚇
    危害安全罪、同法第277 條第1 項之傷害罪。被告係以一行
    為同時觸犯違反保護令罪、恐嚇危害安全罪、傷害罪，為想
    像競合犯，應從一重之違反保護令罪處斷。爰審酌被告明知
    收受本院民事通常保護令後，依該保護令不得對聲請人實施
    身體或精神上之不法侵害之行為，竟為違反保護令之恐嚇、
    傷害行為，其行為顯有不該並漠視法院核發之保護令，惟姑
    念其動機係因擔心子女課業，思慮欠周而為本件犯行，犯後
    坦承犯行，堪認尚有悔意，且無前科紀錄，有臺灣高等法院
    被告前案紀錄表1 份附卷可參暨目前尚未達成和解等一切情
    狀，核情量處如主文所示之刑，並諭知易科罰金折算標準。
三、依刑事訴訟法第449 條第1 項、第3 項、第454 條第2 項，
    家庭暴力防治法第61條第1 款，刑法第11條前段、第305 條
    、第277 條第1 項、第55條、第41條第1 項前段，刑法施行
    法第1 條之1 ，逕以簡易判決處刑。
四、如不服本判決，應於判決送達後10日內，向本院提出上訴狀
    （應附繕本），上訴於本院合議庭。
中    華    民    國    98    年    6     月    12    日
                  基隆簡易庭法  官  黃梅淑
以上正本證明與原本無異。
如不服本判決，應於判決送達後10日內，向本院提出上訴書狀，
上訴於本院合議庭，並按他造當事人之人數附具繕本。
中    華    民    國    98    年    6     月    12    日
                            書記官  盧鏡合
附錄論罪科刑依據之法條：
家庭暴力防治法第61條
違反法院依第14條第1 項、第16條第3 項所為之下列裁定者，為
本法所稱違反保護令罪，處3 年以下有期徒刑、拘役或科或併科
新臺幣10萬元以下罰金：
一、禁止實施家庭暴力。
二、禁止騷擾、接觸、跟蹤、通話、通信或其他非必要之聯絡行
    為。
三、遷出住居所。
四、遠離住居所、工作場所、學校或其他特定場所。
五、完成加害人處遇計畫。
中華民國刑法第305 條
以加害生命、身體、自由、名譽、財產之事，恐嚇他人致生危害
於安全者，處2 年以下有期徒刑、拘役或3 百元以下罰金。
中華民國刑法第277條
傷害人之身體或健康者，處3 年以下有期徒刑、拘役或1 千元以
下罰金。
犯前項之罪因而致人於死者，處無期徒刑或7 年以上有期徒刑；
致重傷者，處3 年以上10年以下有期徒刑。
附件：
臺灣基隆地方法院檢察署檢察官聲請簡易判決處刑書
                                      98年度偵字第1965號
    被      告  甲○○  男  42歲（民國○○年○月○○日生）
                        住基隆市○○區○○路153之1號12樓
                        身分證統一編號：Ｚ000000000號
上列被告因違反保護令等案件，業經偵查終結，認宜聲請以簡易
判決處刑，茲將犯罪事實及證據並所犯法條敘述如下：
    犯罪事實
一、甲○○為乙○○○之夫，2人為家庭暴力防治法第3條第1款
    之家庭成員關係。甲○○前因於民國97年12月21日在基隆市
    安樂區○○路153之2號12樓之住處辱罵、毆打乙○○○，經
    乙○○○向臺灣基隆地方法院聲請通常保護令，該院於98年
    2月27日裁定核發98年度家護字第9號民事通常保護令，禁止
    甲○○對乙○○○實施身體或精神上之不法侵害行為。詎甲
    ○○明知上開通常保護令內容，於98年4月21日晚上9時10分
    許，在基隆市○○區○○路153之1號12樓，因不滿乙○○○
    未先告知即為子女請假出去玩，竟基於傷害及恐嚇危害安全
    之故意，徒手推打乙○○○，並稱要去廚房拿刀子殺乙○○
    ○，致生危害於乙○○○之生命、身體安全，以此方式對乙
    ○○○實施身體與精神上之不法侵害，致乙○○○受有雙手
    掌瘀青、右手臂疼痛併有擦傷、左脖處疼痛、劍突處不適等
    傷害，嗣經乙○○○報警處理，始知上情。
二、案經乙○○○訴由基隆市警察局第四分局報告偵辦。
    證據並所犯法條
一、訊據被告甲○○坦承違反保護令之犯行不諱，惟矢口否認涉
    有何傷害與恐嚇危害安全之犯行，辯稱：因為乙○○○跟伊
    說話口氣不好，所以伊與她發生拉扯，伊沒有說要去廚房拿
    刀子殺乙○○○云云。經查，被告上開犯行，業據告訴人乙
    ○○○指述在卷，並據證人即被告與告訴人之女朱怡潔於警
    詢中證述綦詳，且有台灣基隆地方法院98年家護字第9號民
    事通常保護令、受理家庭暴力事件驗傷診斷書各1份、相片
    3張附卷可稽，被告犯嫌堪以認定。
二、核被告所為，係違反家庭暴力防治法第14條第1項規定，犯
    同法第61條第1項之違反保護令罪與犯刑法第277條第1項前
    段之傷害罪嫌與同法第305條恐嚇危害安全罪嫌。其所犯違
    反保護令與傷害及恐嚇危害安全3罪，係一行為觸犯數罪名
    之想像競合犯，請依刑法第55條規定從一重處斷。
三、依刑事訴訟法第451條第1項聲請逕以簡易判決處刑。
    此    致
臺灣基隆地方法院基隆簡易庭
中    華    民    國    98    年    5     月    9     日
                              檢  察  官  丙○○
本件正本證明與原本無異
中    華    民    國    98    年    5     月    12    日
                              書  記  官  林建价
附錄本案所犯法條：
家庭暴力防治法第61條第1項
  違反法院依第14條第1項、第16條第3項所為之下列裁定者，為
  本法所稱違反保護令罪，處3年以下有期徒刑、拘役或科或併
  科新臺幣10萬元以下罰金：
  一、禁止實施家庭暴力。
  二、禁止騷擾、接觸、跟蹤、通話、通信或其他非必要之聯絡
      行為。
  三、遷出住居所。
  四、遠離住居所、工作場所、學校或其他特定場所。
  五、完成加害人處遇計畫。
中華民國刑法第277條第1項前段
  傷害人之身體或健康者，處3年以下有期徒刑、拘役或1千元以
  下罰金。
中華民國刑法第305條
  以加害生命、身體、自由、名譽、財產之事，恐嚇他人致生危
  害於安全者，處2年以下有期徒刑、拘役或3百元以下罰金。
附記事項：本件係依刑事訴訟法簡易程序辦理，法院簡易庭得不
傳喚被告、輔佐人、告訴人、告發人等出庭即以簡易判決處刑；
被告、被害人、告訴人等對告訴乃論案件如已達成民事和解而要
撤回告訴或對非告訴乃論案件認有受傳喚到庭陳述意見之必要時
，請即另以書狀向簡易法庭陳述或請求傳訊。


司法院資訊處製作；財團法人民間司法改革基金會備份。
